# 燃煤出库方式变更

提问人：天地傲雪 456159456159 时间：2020-12-19 09:23:00
我想咨询一个问题，我们在做一家火力发电企业，今年一月份及以前年度企业将各种煤混合在一起计算加权平均单价并计算出库金额， 2 月份开始按照煤种分别计算加权平均单价并出库，请问这种变更是否正常。

回答人：chenyiwei
变更的具体原因是什么？例如，是否启用了新的ERP系统，可以核算更细致？或者其他原因？除了这些变更原因本身的合理性以外，还要考虑这些变更是否反映出此前的核算存在差错。